【裁判字號】    99,審訴,64
【裁判日期】    990226
【裁判案由】    毒品危害防制條例
【裁判全文】
臺灣桃園地方法院宣示判決筆錄          99年度審訴字第64號
公  訴  人  臺灣桃園地方法院檢察署檢察官
被      告  甲○○
指定辯護人  本院公設辯護人  陳瑞明
上列被告因毒品危害防制條例案件（起訴案號：98年度毒偵字第
5141號），於中華民國99年2 月26日下午5 時，在本院第十四法
庭宣示判決，出席職員如下：
          法  官  劉為丕
          書記官  陳淑瓊
法官起立朗讀判決主文、犯罪事實要旨、附記事項、處罰條文及
告以上訴限制、期間並提出上訴狀之法院，且諭知記載其內容：
一、主  文：
    甲○○施用第一級毒品，累犯，處有期徒刑捌月，扣案之注
    射針筒肆支、吸管壹支、分裝袋捌袋、食鹽水壹罐、塑膠管
    壹條均沒收；又施用第二級毒品，累犯，處有期徒刑肆月，
    扣案之第二級毒品甲基安非他命壹包（驗餘毛重零點柒零玖
    公克）沒收銷燬之，玻璃球壹個、吸食器壹瓶均沒收。應執
    行有期徒刑拾月，扣案之第二級毒品甲基安非他命壹包（驗
    餘毛重零點柒零玖公克）沒收銷燬之，注射針筒肆支、吸管
    壹支、分裝袋捌袋、食鹽水壹罐、塑膠管壹條、玻璃球壹個
    、吸食器壹瓶均沒收。
二、犯罪事實要旨：
  (一)甲○○有下列強制戒治及犯罪科刑情形：
  1.前於民國88年間因施用毒品案件，經本院以88年度毒聲字第
    3885號裁定送觀察、勒戒後，認有繼續施用毒品之傾向，再
    由本院以88年度毒聲字第4378號裁定令入戒治處所施以強制
    戒治，於89年1 月5 日停止戒治出所，並付保護管束，迄至
    89年8 月1 日保護管束期滿未經撤銷，視為強制戒治期滿執
    行完畢，該次施用毒品犯行，並經臺灣桃園地方法院檢察署
    檢察官以89年度戒毒偵字第522 號為不起訴處分確定。
  2.於91年間因施用毒品案件（即於前開強制戒治執行完畢釋放
    後5 年內），經本院以91年度訴字第1081號判處有期徒刑8
    月確定；復因竊盜案件，經臺灣高等法院以92年度上易字第
    3016號判處有期徒刑1 年4 月確定；上開二罪，再經臺灣高
    等法院以93年度聲字第930 號裁定應執行有期徒刑1 年10月
    確定，並與93年間所犯施用毒品案件，經臺灣彰化地方法院
    以93年度訴字第1000號判處有期徒刑10月確定之刑期，入監
    接續執行，於94年12月8 日假釋出監，併付保護管束，假釋
    期間因違反保護管束應遵守事項遭撤銷假釋，所餘殘刑有期
    徒刑7 月又24日。
  3.另於95年間因施用毒品案件，經本院以95年度訴字第1372號
    判處有期徒刑1 年確定；又因施用毒品案件，經臺灣苗栗地
    方法院以95年度易字第553 號判處有期徒刑1 年確定；又因
    竊盜案件，經本院以96年度易字第459 號分別判處有期徒刑
    8 月、4 月，並定其應執行有期徒刑10月確定；又因施用毒
    品案件，經本院以96年度訴字第546 號判處有期徒刑1 年確
    定；上開各罪，再經本院以96年度聲減字第3787號裁定減刑
    ，並定其應執行有期徒刑1 年11月確定後，與上揭殘刑有期
    徒刑7 月又24日入監接續執行，於97年10月24日假釋出監，
    併付保護管束，迄至98年2 月23日保護管束期滿，未經撤銷
    假釋，其未執行之刑，以已執行論。
  (二)詎其猶不知悔改，復基於施用第一級毒品海洛因及第二級毒
    品甲基安非他命之犯意，於98年10月15日下午3 、4 時許，
    在桃園縣八德市○○路516 號大世界賓館311 室內，分別以
    針筒注射之方式及玻璃球燒烤之方式，先後施用第一級毒品
    海洛因及第二級毒品甲基安非他命各1 次。嗣於98年10月15
    日晚間6 時40分許，在上揭處所為警查獲，並扣得第二級毒
    品甲基安非他命1 包（驗餘毛重0.709 公克）及其所有供本
    件施用第一、二級毒品所用之注射針筒4 支、吸管1 支、分
    裝袋8 袋、食鹽水1 罐、玻璃球1 個、塑膠管1 條、吸食器
    1 瓶。
三、附記事項：
    至扣案之手機1 支、印泥、指甲剪各1 個及毛巾8 條，係被
    告另案竊盜所得之物，不得宣告沒收，附此敘明。
四、處罰條文：
    毒品危害防制條例第10條第1 項、第2 項、第18條第1 項前
    段，刑法第11條、第47條第1 項、第51條第5 款、第38條第
    1 項第2 款。
五、協商判決除有刑事訴訟法第455 條之4 第1 項第1 款於本訊
    問程序終結前，被告撤銷協商合意或檢察官撤回協商聲請者
    ；第2 款被告協商之意思非出於自由意志者；第4 款被告所
    犯之罪非第455 條之2 第1 項所定得以協商判決者；第6 款
    被告有其他較重之裁判上一罪之犯罪事實者；第7 款法院認
    應諭知免刑或免訴、不受理者情形之一，及違反同條第2 項
    「法院應於協商合意範圍內為判決；法院為協商判決所科之
    刑，以宣告緩刑或2 年以下有期徒刑、拘役或罰金為限」之
    規定者外，不得上訴。
六、如有前項得上訴之情形者，得自收受判決送達後10日內，向
    本院提出上訴書狀，上訴於第二審法院。
中    華    民    國    99    年    2     月    26    日
                        刑事庭  法  官  劉為丕
                                書記官  陳淑瓊
以上正本證明與原本無異。
                                書記官  陳淑瓊
中    華    民    國    99    年    2     月    26    日
附錄本案論罪科刑依據之法條：
毒品危害防制條例第10條
施用第一級毒品者，處6 月以上5 年以下有期徒刑。
施用第二級毒品者，處3 年以下有期徒刑。

司法院資訊處製作；財團法人民間司法改革基金會備份。
